臺灣雲林地方法院刑事判決　　　　　　　　　　　　九十一年度交簡上字第四五號
　　上　訴　人　臺灣雲林地方法院檢察署檢察官
　　被　　　告　甲○○
右列上訴人因被告公共危險案件，不服本院斗六簡易庭中華民國九十一年三月二十九
日九十一年度六交簡字第六四號刑事簡易判決（聲請案號：台灣雲林地方法院檢察署
九十一年度偵字第七七六號），本院第二審合議庭判決如左：
    主  文
原判決撤銷。
甲○○服用酒類，不能安全駕駛動力交通工具而駕駛，處有期徒刑月，如易科罰金
，以佰元折算壹日。
    事  實
一、甲○○明知服用酒類或其他相類之物，不能安全駕駛動力交通工具者，不得駕駛
    動力交通工具，竟於民國九十一年二月二十二日下午四時許，在台北縣板橋市某
    處與其友人一同飲用啤酒至同日即九十一年二月二十二日下午五時三十分許，於
    飲用酒類已達不能安全駕駛動力交通工具之情形下，猶駕駛車號Ｃ三─三三六五
    號自小客車，沿國道一號中山高速公路（由北往南方向）行駛，於九十一年二月
    二十二日晚間十一時四十五分許，行經國道一號中山高速公路南下二四三公里處
    時，因酒後駕車及疲倦打瞌睡，致其所駕駛之上開自小客車因而不慎撞及外側護
    欄後，橫向停置於國道一號高速公路南下之外側車道上，甲○○於事故發生後，
    隨即下車，離開現場，嗣張添財駕駛車號ＯＱ─七八九號營業大貨車沿國道一號
    高速公路南下，行至上開自小客車停置處時，因閃避不及撞及甲○○所有之上開
    自小客車，經警員到場處理後，始循線查獲甲○○，並於九十一年二月二十三日
    凌晨二時四十五分許，對甲○○施以酒精測試，發現甲○○飲酒後吐氣所含酒精
    成分濃度達每公升○‧五八毫克。
二、案經雲林縣警察局西螺分局報告臺灣雲林地方法院檢察署檢察官偵查起訴。
    理  由
一、右揭事實，業據被告甲○○於警、偵訊及本院審理中坦承不諱，而被告於九十一
    年二月二十三日凌晨二時四十五分許為警查獲時，經警對其施以酒精測試，測得
    其口中吐氣所含酒精濃度達每公升○．五八毫克，有卷附之酒精測試表一紙在卷
    可稽，而依法務部法醫研究所八十七年十二月七日法醫所八七文理字○六一一號
    函文所示，血中酒精濃度每小時酒精零級代謝率為百分之○．○一至○．○一五
    （Ｗ／Ｖ），則被告於九十一年二月二十三日凌晨二時四十五分許，所測得之被
    告吐氣所含酒精濃度，回溯九個小時，即被告飲酒後於九十一年二月二十二日下
    午五時三十分許，開始駕駛上開自小客車之時，其口中吐氣所含酒精成分應為每
    公升一．○三毫克（換算成血液中酒精濃度為每百毫升二○六毫克）。且被告為
    警查獲當時，於查獲、測試或訊問過程，有含糊不清之情形，並有精神不振之跡
    象，顯然無法安全駕駛，並有刑法第一百八十五條之三案件測試觀察紀錄表一紙
    在卷可佐。按行為人飲酒後吐氣所含酒精成份達每公升零點五毫克，即反應較慢
    ，感覺減低，影響駕駛，而達每公升一毫克時，精神即混惑不清晰等節，有行政
    院國軍退除役官兵輔導委員會台北榮民總醫院八十八年八月五日（八八）北總內
    字第二六八六八號函附卷可稽，揆諸上開函文之說明，被告於飲酒後其吐氣所含
    酒精成份已達於每公升一．○三毫克之狀態下，猶駕駛汽車行駛於道路上，其當
    時之狀態，顯已達不能安全駕駛動力交通工具之程度甚明。本件事證明確，被告
    犯行堪以認定
二、核被告甲○○所為，係犯刑法第一百八十五條之三之服用酒類，不能安全駕駛動
    力交通工具而駕駛罪。原審以被告犯行罪證明確，予以論罪科刑，固非無見，惟
    原判決未審酌被告於飲酒後駕駛自小客車行駛於道路時，其口中吐氣所含酒精成
    分已高達每公升一．○三毫克，而非僅止於被告於事故發生後，警員查獲時所測
    得之口中吐氣所含酒精濃度達每公升○．五八毫克，且被告駕駛汽車行駛於高速
    公路，往來車輛甚多，車輛行駛速度亦較一般道路上行駛之車輛為高，而被告於
    其所駕駛之自小客車不慎撞及高速公路之護欄時，未將其已橫向停置於高速公路
    外側車道內之自小客車移至其他安全處所，隨即自行離去現場，致使後方來車未
    能及時發現，因而導致張添財不慎撞及被告所任意停置於高速公路外側車道上之
    自小客車之意外，其造成往來車輛之危害非輕。上訴人上訴意旨指摘原判決量刑
    過輕，尚非無據，原判決既有上述未洽之處，自應由本院將原判決撤銷改判。爰
    審酌被告於酒後駕車不慎撞及護欄後，隨即自行離去現場，未將車輛移至安全處
    所，肇致張添財追撞其所任意停置於高速公路外側車道內之自小客車，足見被告
    此一行為已對其他合法使用道路之駕駛人或行人造成現實之高度危險及侵害，嚴
    重影響道路交通往來安全，及被告於犯後坦承犯行，態度良好等一切情狀，量處
    如主文所示之刑，並諭知易科罰金之折算標準。
據上論斷，應依刑事訴訟法第四百五十五條之一第三項、第三百六十四條、第三百六
十九條第一項前段、第二百九十九條第一項前段，刑法第一百八十五條之三、刑法第
四十一條第一項前段，罰金罰鍰提高標準條例第二條，判決如主文。
本案經檢察官蔣得龍到庭執行職務。
中      華      民      國    九十一      年      八    月    十九    日
                                        臺灣雲林地方法院刑事第二庭
                                            審判長法官  紀  文  勝
                                                  法官  趙  思  芸
                                                  法官  冷  明  珍
右正本證明與原本無異。
不得上訴。
                                                書記官  周  麗  雲
中      華      民      國      九十一      年      八    月    十九    日
